【裁判字號】    98,聲再,62
【裁判日期】    990531
【裁判案由】    聲請再審
【裁判全文】
臺灣板橋地方法院刑事裁定              98年度聲再字第62號
聲  請  人
即受判決人  甲○○
上列聲請人即受判決人因過失傷害案件，對於本院於民國98年10
月23日所為之98年度交簡上字第113 號刑事確定判決（聲請簡易
判決處刑案號：97年度偵續字第528 號）聲請再審，本院裁定如
下：
    主  文
再審之聲請駁回。
    理  由
一、聲請意旨略以：聲請人前因過失傷害案件，經臺灣板橋地方
    法院以98年度交簡上字第113 號判處罪刑確定；惟聲請人與
    該案件之告訴人林敏娟業於臺灣板橋地方法院民事庭98年度
    訴字第1817號侵權行為損害賠償事件中，就同一事實之民事
    損害賠償責任部分成立訴訟上和解，有該和解筆錄可證；該
    和解筆錄顯可認足以動搖原確定判決，而為聲請人無罪、免
    訴、免刑或輕於原判決所認定罪名之判決，因聲請人未主張
    該有利於己之和解筆錄，致遭判處罪刑確定，已合於刑事訴
    訟法第420 條第1 項第6 款所規定之再審事由，爰依法聲請
    再審云云。
二、按有罪之判決確定後，因發見確實之新證據，足認受有罪判
    決之人應受無罪、免訴、免刑或輕於原判決所認罪名之判決
    者，為受判決人之利益，得聲請再審，刑事訴訟法第420 條
    第1 項第6 款定有明文。又上開條文所謂發見確實之新證據
    ，係指該證據於事實審法院判決前已經存在，為法院、當事
    人所不知，不及調查斟酌，至其後始行發見，且就證據本身
    形式上觀察，固不以絕對不須經過調查程序為條件，但必須
    顯然可認為足以動搖原有罪確定判決，而為受判決人無罪、
    免訴、免刑或輕於原判決所認罪名之判決者為限；故受理聲
    請再審之最後事實審法院，應就聲請再審理由之所謂「新證
    據」，是否具備事實審判決前已經存在，為法院、當事人所
    不知，事後方行發見之「嶄新性」，及顯然可認足以動搖原
    有罪確定判決，應為無罪、免訴、免刑或輕於原判決罪名之
    「顯然性」二要件，加以審查，為判斷應否准予開始再審之
    準據（最高法院93年度台抗字第98號裁定意旨參照）。
三、經查，聲請人前因業務過失傷害案件，經本院於民國98年4
    月13日以98年度交簡字第1171號判處拘役40日，如易科罰金
    以新臺幣1,000 元折算1 日，聲請人不服提起上訴，再經本
    院管轄之第二審合議庭於98年10月23日以98年度交簡上字第
    113 號判決駁回聲請人之上訴確定，此據本院依職權調取本
    院前揭刑事案件卷宗全卷核閱無訛。聲請人本件再審之聲請
    ，固提出前述本院民事庭98年度訴字第1817號侵權行為損害
    賠償事件之訴訟上和解筆錄1 份，憑為其所稱之「新證據」
    ；惟查，觀諸聲請人所提出之上開和解筆錄，其所載之和解
    成立日期為「98年10月27日」，顯見該和解筆錄係於本院前
    揭98年度交簡上字第113 號刑事確定判決「判決後」始新生
    之文書，已不符前述「該證據於事實審法院判決前已經存在
    、事後方行發現」之「嶄新性」要件；且核諸該和解筆錄之
    內容，無非係聲請人與前揭刑事案件之告訴人林敏娟雙方，
    就被告前揭業務過失傷害案件所涉之民事損害賠償責任部分
    ，所成立之和解約款，難認有何足以動搖原有罪確定判決，
    而應為聲請人無罪、免訴、免刑或輕於原判決所認罪名之判
    決可言，此亦與前述「顯然性」之要件不符，甚屬灼然。綜
    上所述，本件聲請人所提出之上開「新證據」，與刑事訴訟
    法第420 條第1 項第6 款所規定「發現確實之新證據」要件
    不符，非屬正當之聲請再審事由；本件聲請人聲請再審，為
    無理由，應予駁回。
據上論斷，應依刑事訴訟法第434 條第1 項，裁定如主文。
中    華    民    國    99    年    5     月    31    日
                    交通法庭  審判長法  官  張江澤
                                    法  官  陳海寧
                                    法  官  劉景宜
以上正本證明與原本無異
不得抗告
                                    書記官  謝秀青
中    華    民    國    99    年    6     月    9     日

司法院資訊處製作；財團法人民間司法改革基金會備份。
